臺灣新北地方法院民事裁定
                                   111年度司繼字第2914號
111年度司繼字第3076號
聲  請  人  陳文旺  

            廖萬全  



關  係  人  李基益律師   
上列聲請人聲請對被繼承人劉奕耀選任遺產管理人事件，本院裁
定如下：
    主      文
選任李基益律師為被繼承人劉奕耀（男、民國00年00月00日生、
身分證統一編號：Z000000000號、住○○市○○區○○路00號、民國11
0年8月27日死亡）之遺產管理人。
准對被繼承人劉奕耀之大陸地區以外繼承人為承認繼承之公示催
告。
被繼承人劉奕耀之大陸地區以外繼承人，應自前項公示催告最後
揭示於法院公告處、資訊網路及其他適當處所之日起，壹年內承
認繼承。上述期限屆滿，無繼承人承認繼承時，被繼承人劉奕耀
之遺產，於清償債權並交付遺贈物後，如有賸餘即歸屬國庫。
程序費用新台幣壹仟元由被繼承人劉奕耀之遺產負擔。
    理      由
一、按繼承開始時，繼承人之有無不明，而無親屬會議或親屬會
    議未於一個月內選定遺產管理人者，利害關係人或檢察官得
    聲請法院選任遺產管理人，並由法院依公示催告程序，定6
    個月以上之期限，公告繼承人，命其於期限內承認繼承；又
    被繼承人之所有繼承人均拋棄其繼承權者，亦準用關於無人
    承認繼承之規定，民法第1177條、第1178條第2 項、第1176
    條第6項分別定有明文。
二、聲請人陳文旺、廖萬全分別為被繼承人劉奕耀於桃園市○○區
    ○○段000○000地號之土地共有人，現正訴請裁判分割共有物
    ，因被繼承人於民國110年8月27日死亡，其繼承人均已拋棄
    繼承，且其親屬會議並未於一個月內選定遺產管理人，為確
    保聲請人之權利，爰依法請求選任被繼承人之遺產管理人等
    語。
三、查聲請人等之主張，業據提出桃園市○○區○○段000地號土地
    登記第一類謄本、臺灣桃園地方法院中壢簡易庭函、除戶謄
    本、繼承系統表及本院拋棄繼承查詢函公告等件影本為證，
    復經本院向新北○○○○○○○○查明無誤，堪信為真實。是以，本
    件聲請人等以利害關係人身分聲請選任被繼承人之遺產管理
    人，核與首揭規定尚無不合。關於本件遺產管理人之人選，
    聲請人等表示業已得到關係人李基益律師同意而推薦其為遺
    產管理人，有同意書在卷可稽。經核李基益乃現職律師，有
    卷附律師證書影本為證，其對於遺產管理事件應有瞭解，並
    就遺產管理人職務之遂行，有所助益，且身為律師，應會秉
    公辦理，要不致有利害偏頗之虞，為保障聲請人之利益及期
    程序之公正、公信起見，本院認聲請人請求選任關係人李基
    益律師為本件遺產管理人應屬適當，並限期命繼承人為承認
    繼承之公示催告，爰裁定如主文。
四、如不服本裁定，應於裁定送達後10日內，以書狀向本院司法
    事務官提出抗告，並繳納抗告費新臺幣1,000元。
中　　華　　民　　國　　111 　年　　11　　月　　2 　　日
                  家事法庭    司法事務官